【裁判字號】    97,易,3737
【裁判日期】    980226
【裁判案由】    賭博
【裁判全文】
臺灣板橋地方法院刑事判決              97年度易字第3737號
公  訴  人  臺灣板橋地方法院檢察署檢察官
被      告  甲○○
上列被告因賭博案件，經檢察官提起公訴（97年度偵字第29232
號），本院判決如下：
    主  文
甲○○意圖營利，聚眾賭博，處有期徒刑參月，如易科罰金，以
新臺幣壹仟元折算壹日。扣案之六合彩簽注單參張、統計表壹張
、傳真機壹台、電話壹支及空白簽注單伍本，均沒收之。
    事  實
一、甲○○基於意圖營利聚眾賭博、供給賭博場所之犯意，自九
    十七年十月初起（起訴書略為自不詳時日起），在臺北縣中
    和市○○路五五八號一樓「皇佳機車托運行」內，聚集不特
    定賭客下注簽賭，賭博方式分為二星、三星及四星等方式，
    即由賭客由一至四十九之號碼中簽選二個（二星）、三個（
    三星）或四個（四星）號碼，每注賭資均為新臺幣（下同）
    八十元，甲○○收集紀錄賭客之簽賭號碼及賭金後，再以每
    注賭資六十元之價格，轉向上游組頭投注，之後核對每期香
    港地區六合彩所開出之中獎號碼，若賭客簽中二星每注可自
    上游組頭處贏得彩金五千六百元，簽中三星則可贏得彩金五
    萬六千元，簽中四星可贏得彩金六十五萬元，若未簽中者，
    其所繳納之賭資悉歸上游組頭所有，甲○○即藉此方式從中
    牟利取每注賭金差額二十元之利益。嗣於九十七年十月九日
    晚間七時三十分許，為警持本院核發之搜索票在上址查獲，
    並扣得其所有供簽賭所用之六合彩簽注單三張、統計表一張
    、傳真機一台、電話一支及預備供其簽賭所用之空白簽注單
    五本。
二、案經臺北縣政府警察局報請臺灣板橋地方法院檢察署檢察官
    偵查起訴。
    理  由
一、被告甲○○於前開時、地，以每注八十元之金額，收集紀錄
    賭客所交付之六合彩簽賭號碼及賭金後，再以每注六十元之
    代價，轉向上游組頭投注，以此方法從中賺取每注二十元差
    額之事實，業據被告甲○○於本院審理中坦承不諱，並有六
    合彩簽注單三張、統計表一張、傳真機一台、計算機一台、
    電話一支、六合彩手冊二本、六合彩每期開獎號碼表一張、
    空白簽注單五本扣案及扣案物照片二十三張、員警蒐證照片
    二十四張附卷足資佐證。從而，本案事證明確，被告犯行堪
    以認定。
二、論罪科刑部分：
（一）核被告所為，係犯刑法第二百六十八條前段之意圖營利供
      給賭博場所罪及同條後段之意圖營利聚眾賭博罪。復按被
      告係基於同一營利意圖，反覆實施同種犯罪行為，且依其
      犯罪計畫及犯罪類型，本質上乃具有反覆、延續性行為之
      特徵，於刑法評價上，應認均係集合多數犯罪行為而成立
      之獨立犯罪型態之「集合犯」，俱屬包括一罪，應僅成立
      一罪為已足。又被告係以一行為同時觸犯上開二罪，為想
      像競合犯，應依刑法第五十五條之規定，從情節較重之意
      圖營利聚眾賭博罪處斷。本院爰審酌被告素行尚可，犯行
      助長社會僥倖歪風，對社會治安構成威脅，兼衡其犯罪之
      期間，所扣得之傳真機數量僅有一台，簽單三張，可徵情
      節尚非重大，暨其犯後之態度等一切情狀，量處如主文所
      示之刑，並諭知易科罰金之折算標準。扣案之六合彩簽注
      單三張、統計表一張、傳真機一台、電話一支、空白簽注
      單五本，為被告所有供其為上開犯行所用或預備之物，業
      據被告供明在卷，爰依刑法第三十八條第一項第二款之規
      定，宣告沒收之。至另扣案之計算機一台、六合彩手冊二
      本、六合彩每期開獎號碼表一張及帳本三本，被告否認與
      本案犯行有關，且其中扣案之帳本三本，經本院勘驗結果
      ，其中二本為「計算紙」，一本為「日曆記事簿」，其上
      均僅有與本案無關之零星記載，有勘驗筆錄在卷可稽，是
      並無證據證明此部分之扣案物與本案被告所犯意圖營利供
      給賭博場所或聚眾賭博之犯行有何直接關連，爰不予宣告
      沒收，附此敘明。
（二）公訴意旨另以：被告除上開意圖營利供給賭博場所、聚眾
      賭博犯行外，另有與賭客對賭之行為，即若賭客簽中二星
      每注可贏得彩金五千六百元，簽中三星則可贏得彩金五萬
      六千元，簽中四星可贏得彩金六十五萬元，若未簽中者，
      其所繳納之賭資悉歸被告所有，因認被告另涉有刑法第二
      百六十六條第一項之在公眾得出入之場所賭博罪嫌。訊據
      被告堅決否認有此部分之犯行，辯稱：伊不是組頭，伊只
      是幫朋友代簽賭，賺取每注二十元而已等語。經查：被告
      於警詢、偵查迄本院審理中，一再供稱係幫朋友簽賭而已
      等語，均未曾供述本身有與賭客對賭之情形，且本案亦未
      查獲賭客指述有與被告對賭之情事，又被告為警查獲時扣
      案之六合彩簽注單三張、統計表一張、傳真機一台、電話
      一支、空白簽注單五本等物，僅足證明確有收集紀錄賭客
      所交付之六合彩簽賭號碼及賭金，並無從證明被告有與賭
      客對賭，另扣案之帳本三本內，亦無任有關贏得彩金之往
      來紀錄，業經本院勘驗屬實，有勘驗筆錄在卷可稽。此外
      ，公訴人並未舉出、本院亦查無積極證據證明被告有在公
      眾得出入之場所賭博之犯行，是此部分即不能證明被告構
      成刑法第二百六十六條第一項之賭博罪，本應為無罪之諭
      知，惟公訴意旨認此部分與上開被訴有罪部分有想像競合
      犯之裁判上一罪關係，爰不另為無罪之諭知。
據上論斷，依刑事訴訟法第二百九十九條第一項前段，刑法第二
百六十八條、第五十五條、第四十一條第一項前段、第三十八條
第一項第二款，刑法施行法第一條之一第一項、第二項前段，判
決如主文。
中    華    民    國    98    年    2     月    26    日
                  刑事第十二庭  法  官  白光華
上列正本證明與原本無異。
如不服本判決，應於判決送達後10日內敘明上訴理由，向本院提
出上訴狀 (應附繕本) ，上訴於臺灣高等法院。其未敘述上訴理
由者，應於上訴期間屆滿後20日內向本院補提理由書「切勿逕送
上級法院」。
                                書記官  莊川億
中    華    民    國    98    年    2     月    26    日
附錄本案論罪科刑法條全文：
刑法第二百六十八條：
意圖營利，供給賭博場所或聚眾賭博者，處三年以下有期徒刑，
得併科三千元以下罰金。


司法院資訊處製作；財團法人民間司法改革基金會備份。
